最高法院刑事裁定　　　　　　　　　　　　　　　　九十一年度台抗字第四○三號
　　抗　告　人　甲○○
右抗告人因違反毒品危害防制條例案件，不服台灣高等法院中華民國九十一年三月廿
一日駁回聲請再審之裁定（九十一年度聲再字第八五號），提起抗告，本院裁定如左
：
    主  文
抗告駁回。
    理  由
本件原裁定以抗告人即被告甲○○聲請意旨如原裁定附件所載。原審則以：刑事訴訟
法第四百二十條第一項第六款所謂發見之新證據，係指事實審法院於判決前因未經發
現，不及調查斟酌，至其後始行發現者而言，若判決前已經當事人提出或聲請調查之
證據，經原法院捨棄不採者，即非該條款所謂發見之新證據，不得據為聲請再審之原
因。再所謂「發現確實新證據」，必該證據係於判決確定前因未經發現不及調查斟酌
，至其後始行發現者而言，倘其證據成立在判決確定後或於判決確定前為聲請人所明
知，即非所謂發現之新證據。經查：(一)抗告人所稱其本人在警詢之自白、檢訊之供詞
、所提之書狀、證人黃佳惠之警詢筆錄及黃佳惠遭扣案之筆記本等，均係於事實審法
院判決前即已存在，已非事實審法院於判決前未經發見，不及調查審酌，至其後始行
發見者，自非新證據。又該自白、供詞、筆錄、筆記本等亦於該案件審理中為調查、
辯論，復經原確定判決就該黃佳惠之警詢筆錄，其證據之證明力及如何取捨論甚詳
，有原確定判決附卷可稽。按採信同一證人之部分證言時，當然排除其他部分之證言
，此為法院取捨證據法理上之當然結果，縱未於判決理由內說明捨棄他部分之證言，
而僅說明採用某部分證言之理由，且於判決本旨無違，尚非理由不備，更不得以捨棄
部分率指為新事實新證據，尤不待言。(二)抗告人又稱：其不記得八十九年五月五日檢
察官訊問時所作之陳述，該次訊問筆錄之錄音帶即有調查之必要，而原法院並未調查
云云，查該訊問筆錄及錄音帶係於事實審法院判決前即已存在，抗告人如欲調查錄音
帶，自當於確定判決前歷次審級中提出請求調查，殊無於確定判決後任意再行主張之
理，自難採為聲請再審之理由。(三)本件抗告人之聲請理由，實係對原確定判決已合理
論斷之證據，再行爭執，且前亦以雷同之理由，聲請再審，經原審以九十年度聲再字
第四八八號裁定駁回再審之聲請，有該案裁定書可稽，併此明。(四)綜上所述，本件
尚難認有刑事訴訟法第四百二十條第一項第六款所謂確實之新證據，抗告人以之為再
審事由聲請再審，自非可採。原審因認本件無再審之理由，裁定駁回抗告人再審及停
止刑罰之執行之聲請，經核於法並無不合。抗告意旨雖以：(一)抗告人與黃佳惠於販賣
毒品等案件中為共同被告，黃佳惠豈可再兼證人身分？原裁定所謂採信同一證人之部
分證言云云，與本案並不相符。(二)黃佳惠於該案中並未對抗告人表示買大麻之目的在
於轉賣圖利，抗告人雖於檢察官訊問中自白「因黃佳惠說她沒錢拜託我讓她有賺錢機
會」等語，但抗告人自白前後不一，且與黃佳惠自白迥異，抗告人上開自白是否可信
，自應調查黃佳惠有無向抗告人為上開表示之必要，乃原審法院就此足以影響判決結
果之重要證據漏未加以調查、審酌，亦未就黃佳惠購入大麻是否準備再轉賣圖利加以
調查，自無證據證明黃佳惠確有轉賣圖利之犯意，抗告人主觀上縱認定黃佳惠有此不
法意圖，抗告人所為亦不構成販賣罪名，此項證據形式上觀察並無顯然瑕疵，不經調
查即可認為足以動搖原確定之判決，依最高法院卅五年特抗字第廿一號判例，應足構
成再審事由。(三)抗告人對有無於檢察官訊問時為前開自白，已無記憶，抗告人是否確
實為上開自白，屬足生影響原確定判決之重要證據，自有當庭播放該次訊問錄音帶並
予調查之必要，原判決漏未予以調查、審酌，亦構成再審理由，原裁定駁回抗告人之
聲請，顯屬違法等語。本院查，原裁定已詳為說明抗告人在警詢之自白、檢訊之供詞
、所提之書狀、證人黃佳惠之警詢筆錄及黃佳惠遭扣案之筆記本等，均係於事實審法
院判決前即已存在，已非事實審法院於判決前未經發見，不及調查審酌，至其後始行
發見者，自非新證據。且該證據既經原確定判決予以審酌，顯見亦無本院卅五年特抗
字第廿一號判例所指「當時已存在而發見在後或審判時未經注意」可言。抗告意旨猶
執陳詞泛言原裁定不當，並未具體指摘原裁定有何違背法令情事，難認有理由，應予
駁回。
據上論結，應依刑事訴訟法第四百十二條，裁定如主文。
中      華      民      國    九十一    年      十      月     十六     日
                              最高法院刑事第七庭
                                  審判長法官  張  信  雄
                                        法官  賴  忠  星
                                        法官  張  清  埤
                                        法官  呂  永  福
                                        法官  孫  增  同
      右正本證明與原本無異
                                              書  記  官
中      華      民      國    九十一    年      十      月    二十四    日
